【裁判字號】    92,上訴,3204
【裁判日期】    921112
【裁判案由】    毒品危害防制條例
【裁判全文】
臺灣高等法院刑事判決                          九十二年度上訴字第三二０四號
    上  訴  人  臺灣宜蘭地方法院檢察署檢察官
    被      告  甲○○
右上訴人因被告違反毒品危害防制條例案件，不服臺灣宜蘭地方法院九十二年度訴字
第一六三號，中華民國九十二年八月十二日第一審判決（起訴案號：臺灣宜蘭地方法
院檢察署九十二年度毒偵字第二八四、三一七號），提起上訴，本院判決如左：
    主  文
原判決撤銷。
甲○○連續施用第一級毒品，處有期徒刑拾壹月；又連續施用第二級毒品，處有期徒
刑玖月；應執行有期徒刑壹年月。
    事  實
一、甲○○前因施用毒品案件，二次經臺灣宜蘭地方法院檢察署檢察官聲請原審法院
    裁定送觀察勒戒後，均認無繼續施用毒品之傾向，而經該署檢察官分別於民國（
    下同）八十九年二月十五日以八十九年度毒偵緝字第四五號，及於九十年四月十
    八日以九十年度毒偵緝字第一一六號為不起訴處分確定。後又因施用毒品案件，
    經該署檢察官聲請原審法院裁定送強制戒治，並以九十年度毒偵字第一三一三號
    起訴，經原審法院於九十一年四月十五日以九十年度訴字第三九四號就其違反毒
    品危害防制條例第十條第一項部分，判處有期徒刑八月，另就其違反毒品危害防
    制條例第十條第二項部分，判處有期徒刑六月，應執行有期徒刑一年確定，尚未
    執行，而其強制戒治部分，經原審法院以九十年度毒聲字第四九九號裁定停止戒
    治付保護管束，期間至九十二年四月十日止。詎不知悔改，竟基於施用第一級毒
    品之概括犯意，自九十二年一月初某日起至同年六月二十三日下午八時許（確實
    時間不詳），在不詳處所，平均每週施用第一級毒品海洛因二次，而連續施用第
    一級毒品海洛因多次；另基於施用第二級毒品之概括犯意，自九十二年一月初某
    日起至同年六月二十三日下午八時許止（確實時間不詳），在不詳處所，平均每
    週施用第二級毒品安非他命一次，而連續施用第二級毒品安非他命多次。嗣分別
    於（一）九十二年一月二十一日晚間十時三十分許，在宜蘭縣礁溪鄉○○路「農
    田水利會龍潭湖管理房」，及於（二）九十二年二月九日經警定期調驗，及於（
    三）九十二年二月二十七日中午十二時五十分許，在宜蘭縣宜蘭市○○街一四二
    號（起訴書載為宜蘭市○○路五十號），及於（四）九十二年四月四日上午十時
    許，在其宜蘭縣礁溪鄉○○村○○路九十四巷二號住處，及於（五）九十二年三
    月七日經警定期調驗，及於（六）九十二年六月二十三日下午八時許，在宜蘭縣
    員山鄉○○村○○路○段六十六巷口前查獲，而偵悉上情。
二、案經宜蘭縣警察局宜蘭分局、礁溪分局報告臺灣宜蘭地方法院檢察署檢察官偵查
    起訴及移送併辦（九十二年度毒偵字第四０八、四九四、五九０、六七四號）。
      理  由
一、右揭犯罪事實，業據被告甲○○於警詢、原審偵審及本院審理中均坦承不諱，而
    被告於（一）九十二年一月二十一日、（二）九十二年二月九日、（三）九十二
    年二月二十七日、（四）九十二年四月四日、（五）九十二年三月七日及（六）
    九十二年六月二十三日為警查獲時所採得之尿液，經分別送請慈濟大學濫用藥物
    檢驗中心以氣相層析質譜儀分析法鑑定之結果，其中（一）部分呈嗎啡及安非他
    命陽性反應，此有該中心九十二年二月十一日慈藥字第九二０二一一０八號函所
    附之檢驗總表及宜蘭縣警察局宜蘭分局毒品案件犯嫌姓名及尿液編號對照表各一
    件，（二）部分呈嗎啡陽性反應，有該中心九十二年三月七日慈藥字第九二０三
    ０七０四號函所附之檢驗總表及宜蘭縣警察局礁溪分局偵辦毒品案件嫌犯尿液送
    驗編號、姓名對照表各一件，（三）部分呈嗎啡陽性反應，此有該中心九十二年
    三月十日慈藥字第九二０三一００四號函所附之檢驗總表及宜蘭縣警察局宜蘭分
    局移送毒品案件犯嫌姓名與尿液編號對照表各一件，（四）部分呈嗎啡及安非他
    命陽性反應，此有該中心九十二年四月十八日慈藥字第九二０四一八０九號函所
    附之檢驗總表及宜蘭縣警察局宜蘭分局移送毒品案件犯嫌姓名與尿液編號對照表
    各一件，（五）部分呈嗎啡陽性反應，此有該中心九十二年三月十七日慈藥字第
    九二０三一七０二號及宜蘭縣警察局宜蘭分局移送毒品案件犯嫌姓名與尿液編號
    對照表各一件，（六）部分呈嗎啡及安非他命陽性反應，此有該中心檢驗總表及
    宜蘭縣警察局宜蘭分局移送毒品案件犯嫌姓名與尿液編號對照表各一件附卷可稽
    ，堪信被告所為多次施用第一級毒品海洛因及第二級毒品安非他命之自白不虛。
    茲查，被告因施用毒品案件，二次經臺灣宜蘭地方法院檢察署檢察官聲請原審法
    院裁定送觀察勒戒後，均認無繼續施用毒品之傾向，而經該署檢察官分別於八十
    九年二月十五日以八十九年度毒偵緝字第四五號，及於九十年四月十八日以九十
    年度毒偵緝字第一一六號為不起訴處分確定；後同因施用毒品案件，經該署檢察
    官聲請原審法院裁定送強制戒治，並以九十年度毒偵字第一三一三號起訴，經原
    審法院於九十一年四月十五日以九十年度訴字第三九四號就其違反毒品危害防制
    條例第十條第一項部分，判處有期徒刑八月，另就其違反毒品危害防制條例第十
    條第二項部分，判處有期徒刑六月，應執行有期徒刑一年確定，尚未執行，此均
    有上開不起訴處分書、判決書及臺灣高等法院檢察署刑案記錄簡覆表各一件附卷
    可稽。是本件事證明確，被告三犯以上施用毒品之犯行，洵堪認定。
二、按海洛因、安非他命分屬毒品危害防制條例第二條第二項第一、二款規定之第一
    級及第二級毒品。核被告甲○○施用海洛因之行為，係犯毒品危害防制條例第十
    條第一項之施用第一級毒品罪，而被告施用安非他命之行為，則係犯毒品危害防
    制條例第十條第二項之施用第二級毒品罪。其持有安非他命、海洛因之犯行，各
    為高度之施用行為所吸收，均不另論罪。被告多次施用第一級毒品海洛因及第二
    級毒品安非他命之犯行，各時間緊接，方法相同，觸犯構成要件相同之罪名，顯
    係基於概括犯意為之，應各依連續犯之規定論以一罪，並均依法加重其刑。又被
    告所犯連續施用第一級毒品海洛因及第二級毒品安非他命二罪間，犯意各別，行
    為互異，應分論併罰。至公訴人雖僅於起訴書論列被告於九十二年一月二十一日
    晚間十一時三十分許及同年二月二十七日下午二時三十分許回溯前七十二小時內
    某時施用第一級毒品海洛因及第二級毒品安非他命之部分犯行，然檢察官就犯罪
    事實一部起訴者，其效力及於全部，本件被告自九十二年一月初某日起至同年六
    月二十三日下午八時許止，其餘施用第一級毒品海洛因及第二級毒品安非他命之
    犯罪事實，與前揭起訴書論列部分，有連續犯裁判上一罪之關係，業如前述，本
    院自應就屬於裁判上一罪之前開施用部分併予以裁判，併此敘明。
三、原審據以論罪科刑固非無見，惟被告尚有於九十二年三月七日施用第一級毒品，
    九十二年六月二十三日施用第一、二級毒品部分，原判決未及審酌，稍有未洽，
    檢察官上訴意旨以此指摘原判決不當，為有理由，應將原判決撤銷改判。爰審酌
    被告前有多次施用毒品紀錄，並送請觀察、勒戒，仍違反禁令非法施用足以導致
    精神障礙及生命危險之毒品，惟其事後坦承犯行，與犯罪之動機、目的、次數且
    並未危害他人等一切情狀，分別量處如主文第二項所示之刑，並定其應執行刑，
    以資懲儆。
據上論斷，應依刑事訴訟法第三百六十九條第一項前段、第三百六十四條、第二百九
十九條第一項前段，毒品危害防制條例第十條第一項、第二項，刑法第十一條前段、
第五十六條、第五十一條第五款，判決如主文。
本案經檢察官吳慎志到庭執行職務。
中      華      民      國    九十二    年     十一     月     十二     日
                              臺灣高等法院刑事第十九庭
                                  審判長法  官  許  國  宏
                                        法  官  林  勤  純
                                        法  官  洪  光  燦
右正本證明與原本無異。
施用第一級毒品部分如不服本判決應於收受送達後十日內向本院提出上訴書狀，其未
敘述上訴之理由者並得於提起上訴後十日內向本院補提理由書（均須按他造當事人之
人數附繕本）。
其他不得上訴。
                                        書記官  陳  玉  嬋
中      華      民      國    九十二    年     十一     月     十二     日
附錄：本案論罪科刑法條全文
毒品危害防制條例第十條第一項、第二項
施用第一級毒品者，處六月以上五年以下有期徒刑。
施用第二級毒品者，處三年以下有期徒刑。


司法院資訊處製作；財團法人民間司法改革基金會備份。
